【裁判字號】    89,交訴,66
【裁判日期】    890607
【裁判案由】    公共危險等
【裁判全文】
臺灣屏東地方法院刑事判決                          八十九年度交訴字第六六號
    公訴人  臺灣屏東地方法院檢察署檢察官
    被  告  陳傳盛
右被告因公共危險案件，經檢察官提起公訴 (八十九年度偵字第一一0二號)，本院判
決如左：
    主  文
陳傳盛服用酒類，不能安全駕駛交通工具而駕駛，處有期徒刑肆月，如易科罰金，以
參佰元折算壹日。
被訴肇事遺棄部分無罪。
其餘被訴部分公訴不受理。
    事  實
一、陳傳盛於八十九年二月十三日晚上九時起，飲用玉泉清酒類後，明知其反應已遲
    鈍，注意力無法集中，已達不能安全駕駛動力交通工具之程度，仍駕駛車號
    XV-2401號自小客車之動力交通工具，沿屏東縣林邊鄉○○路，自佳冬鄉往林邊
    鄉行駛，於八十九年二月十四日凌晨四十五分許，行經上開路段一0六號前，因
    疏未注意車前狀況，而撞及路人甲○○ (傷害部分已撤回告訴)。嗣為警循線在
    高雄縣林園工業區查獲，於當日凌晨一時二十八分，測得其呼氣之酒精濃度為每
    公升○點八七毫克。
二、案經屏東縣警察局東港分局報告臺灣屏東地方法院檢察署檢察官偵查起訴。
    理  由
壹、無罪部分
一、訊據被告陳傳盛對於右揭事實皆已坦承不諱，參以被告於服用酒類後，旋即因駕
    駛自小客車之動力交通工具，而撞傷路人甲○○，有小康醫院林邊分院診斷證明
    書及道路交通事故調查報告表各一紙在卷可稽，而被告為警查獲後，經測試其酒
    精濃度，竟高達每公升○點八七毫克，有卷附酒精濃度測試值及屏警交字第
    V00000000通知單各一紙可資佐證，足見被告當時顯已達不能安全駕駛之程度，
    事證明確，被告犯行堪以認定。
二、按核被告所為，係犯刑法第一百八十五條之三之公共危險罪。爰酌被告之品性、
    智識程度、犯罪所生之損害及犯後坦承不諱之態度等一切情狀，量處如主文所示
    之刑，並諭知易科罰金之折算標準，以資儆懲。
貳、無罪及不受理部分
一、公訴意旨略以：陳傳盛於民國八十九年二月十四日凌晨零時四十五分許，駕駛車
    號VX-2401號自小客車，沿屏東縣林邊鄉○○路，自佳冬往林邊方向行駛，陳傳
    盛原應注意飲酒後，其吐氣所含酒精成分超過每公升０點二五亳克以上者，不得
    開車，而依當時客觀情狀，並無不能注意之情事，竟在服用酒類之物後，酒精濃
    度每公升０點八七亳克下，已不能安全駕駛動力交通工具，仍駕駛自小客車上路
    ，並疏於注意，在途經上開路段一０六號前時，撞及路人甲○○，致甲○○受有
    頭部外傷之傷害。陳傳盛駕車肇事撞傷甲○○後，竟不及時報案將甲○○送醫，
    而另行起意，駕車逃逸，嗣為警方循線在高雄縣林園工業區查獲，因認陳傳盛涉
    有刑法第一百八十五條之四及同法第二百八十四條第一項前段罪嫌。
二、本件公訴人認被告陳傳盛涉有刑法第一百八十五條之四肇事遺棄犯行，係以被告
    在偵查中之自白資為論據。訊據被告則堅詞否認其事，辯稱：我不知道那時有撞
    到人，因我本來是開在內車道，後來打算要往外車道時，恰巧旁邊剛好有車子，
    車子過後又有一輛砂石車，之後我發現我車子前面擋風玻璃破掉，我以為是砂石
    車石頭掉下來打到的，不知道原來是車子右前方擋風玻璃及照後鏡撞到被害人背
    包，且因當時天色很晚，被害人又背黑色袋子，而我又正在注意外車道，沒有注
    意到被害人，才會將車開走等語。
三、惟按犯罪事實應依證據認定之，無證據不得推定其犯罪事實。又不能證明被告犯
    罪者，應諭知無罪之判決。刑事訴訟法第一百五十四條、第三百零一條第一項分
    別定有明文。經查：本件車禍發生時間為凌晨零時四十五分許，而依卷附之道路
    交通事故調查報告表所繪製之現場圖，被害人之血跡位置在慢車道靠近分隔線，
    足見事故當時，被害人應位於慢車道靠近快車道之位置，再者，依現場無一般車
    禍撞及後，碎片、泥土散落一地之痕跡，衡情被害人應非身體直接遭受撞及，另
    證人即現場處理警員張崑琳亦到庭結證稱：被告是車子前面的後視鏡去撞到被害
    人拿的禮物等語，核與被告前開所辯係因要將車子開往外車道時，車子右前方擋
    風玻璃及照後鏡撞到被害人背包等語相符。至於被告肇事撞傷被害人後，有無逃
    逸之故意，被告對此則堅詞否認，且於檢察官偵訊中，被告僅供承撞到人後，不
    知道肇事，就繼續開車，並未自承有故意逃逸，參諸本件車禍發生時間，為凌晨
    零時四十五分許，夜半時分，視線狀況較差，且被告當時又因服用酒類，至呼氣
    酒精濃度測試值高達每公升○零八七毫克，而被告於肇事後，仍順著原路直線行
    駛，致隨後而至之警察能順利查獲，與一般故意逃逸者，不相同，足證被告確
    無犯罪之故意，而刑法第一百八十五條之四，並無規定處罰過失犯，是被告縱令
    有應注意，能注意而不注意之過失，亦無法遽令負此刑責。綜上所述，公訴人所
    舉之證據尚不足以證明被告犯罪，此外，復查無其他證據證明被告確有公訴意旨
    所指之犯行，揆諸前開說明，依法應諭知無罪之判決。
四、另按告訴乃論之罪，告訴人於第一審辯論終結前，得撤回其告訴；又告訴經撤回
    者，法院應諭知不受理之判決，刑事訴訟法第二百三十八條第一項，及第三百零
    三條第三款定有明文。本件被告陳傳盛因過失傷害案件，經檢察官提起公訴，認
    被告係犯刑法第二百八十四條第一項前段之過失傷害罪，依同法第二百八十七條
    前段之規定須告訴乃論。茲因告訴人甲○○已與被告達成民事和解，且具狀撤回
    告訴，揆諸前開說明，應逕為諭知不受理之判決。
據上論斷，應依刑事訴訟法第二百九十九條第一項前段、第三百零一條第一項、第三
百零三條第三款、刑法第一百八十五條之三、第四十一條、罰金罰鍰提高標準條例第
一條前段、第二條，判決如主文。
本案經檢察官潘國威到庭執行職
中      華      民      國      八十九      年    六    月      七      日
                                臺灣屏東地方法院交通法庭
                                    審判長  潘正屏
                                    法  官  郭書豪
                                    法  官  包梅真
右判決正本證明與原本無異。
對於本判決如有不服應於收受送達後十日內向本院提出上訴書狀上訴於台灣高等法院
高雄分院並按他造當事人之人數附具繕本。
                                    書記官   徐水英
中    華    民    國     八十九      年      六      月       九      日
附錄法條
刑法第一百八十五條之三
服用毒品、麻醉藥品、酒類或其他相類之物，不能安全駕駛動力交通工具
而駕駛者，處一年以下有期徒刑、拘役或三萬元以下罰金。


司法院資訊處製作；財團法人民間司法改革基金會備份。
